臺灣高等法院刑事判決
109年度上訴字第4168號
上  訴  人  
即  被  告  李智超


選任辯護人  袁健峰律師
上  訴  人  
即  被  告  李兼鈞


上列被告等因詐欺等案件，不服臺灣桃園地方法院108年度原訴
字第17號、第74號，中華民國109年5 月5 日第一審判決（起訴
案號：臺灣桃園地方檢察署106年度少連偵字第248號、106年度
偵字第19123號、第27070號、第27255號、第27604號、第27994
號、107年度少連偵字第46號、第196號、第197號、107年度偵字
第2590號、第3957號、第6718號，及追加起訴案號：108年度偵
字第18812號、第18813號、第18877號、第18878號），提起上訴
，本院判決如下：
    主  文
原判決關於辛○○部分撤銷。
辛○○無罪。
其他上訴駁回。
    犯罪事實
一、徐鈺汎、鄭敬憲與少年賀○德、林○楷加入不詳之詐騙集團，
    擔任從事取款工作之車手，而與該詐騙集團成員間，共同意
    圖為自己或他人不法之所有，基於三人以上共同詐欺取財及
    不正利用付款設備取得他人之物之犯意聯絡，先由不詳詐騙
    集團成員，以不詳方式，取得金融帳戶提款卡及其密碼，再
    由詐騙集團成員，施用詐術使人陷於錯誤，各依該詐騙集團
    成員指示，將款項匯入帳戶內，而由徐鈺汎、賀○德、林○楷
    提領。庚○○適時為林○楷之友人，知悉林○楷為詐騙集團之車
    手，負責提領詐騙集團所詐取之款項，竟與徐鈺汎、林○楷
    等人共同意圖為自己不法之所有，基於三人以上詐欺取財之
    犯意聯絡，於附表一編號31至33所示之時地，提款附表一編
    號31至33所示之金額。庚○○於提領詐得之款項後，先交與林
    ○楷，林○楷則交給徐鈺汎。嗣滙款人察覺有異報警處理，警
    方循線調查，始悉上情。
二、案經附表一所示之人告訴與花蓮縣政府警察局、桃園市政府
    警察局大溪分局、八德分局、桃園分局及新北市政府警察局
    三峽分局報告臺灣新北地方檢察署檢察官暨臺中市政府警察
    局霧峰分局報告臺灣臺中地方檢察署檢察官陳請臺灣高等檢
    察署檢察長令轉臺灣桃園地方檢察署檢察官偵查起訴及追加
    起訴。
    理  由
壹、有罪部分（被告庚○○部分）：
甲、程序方面：
一、按刑事訴訟法第159條第1項雖規定，被告以外之人於審判外
    之言詞或書面陳述，除法律有規定外，不得作為證據。惟同
    法第159條之5第1、2項已規定，經當事人於審判程序同意作
    為證據，法院審酌該言詞陳述或書面陳述作成時之情況，認
    為適當者，亦得為證據。又當事人、代理人或辯護人於法院
    調查證據時，知有第159條第1項不得為證據之情形，而未於
    言詞辯論終結前聲明異議者，視為有前項之同意（指同條第
    1項之同意作為證據），此乃第159條第1項所容許，得作為
    證據之例外規定之一。本案所據以認定被告犯罪事實之供述
    證據，檢察官及被告於言詞辯論終結前，均未就上開證據主
    張有刑事訴訟法第159條第1項不得為證據之情形，本院復審
    酌各該證據作成時並無違法及證明力明顯過低之瑕疵等情況
    ，認為適當，是未爭執之供述證據，具有證據能力。
二、本案認定犯罪事實之非供述證據，均與本案事實具有自然關
    聯性，且核屬書證、物證性質，又查無事證足認有違背法定
    程式或經偽造、變造所取得等證據排除之情事，復經本院依
    刑事訴訟法第164條、第165條踐行物證、書證之調查程序，
    檢察官及被告對證據能力均不爭執，具有證據能力。
乙、實體方面：
一、認定犯罪事實所憑之證據及理由：
　  上述犯罪事實，業經上訴人即被告庚○○於偵查、原審及本院
    審理時均供認不諱，核與被害人即滙款人卯○○、地○、壬○○
    指訴情節相符，並有卯○○之玉山銀行帳戶交易明細表、中國
    信託帳戶交易明細表、地○之玉山銀行帳戶交易明細表、華
    泰銀行帳戶交易明細表、壬○○之玉山銀行帳戶交易明細表在
    卷可佐，足證被告庚○○之自白與事實相符。本案事證明確，
    被告犯行堪以認定。
二、論罪科刑：㈠
　㈠被告庚○○就附表一編號31至33部分所為，均係犯刑法第339 
    條之4 第1 項第2 款之三人以上共同犯詐欺取財罪（共3 罪
    ）。附表一編號31、32所示之人，均多次匯款至詐欺集團指
    示之帳戶內，由被告庚○○逐筆提領後轉交詐欺集團成員，係
    於密接時間之接續行為，為接續犯，應各成立加重詐欺取財
    一罪。
　㈡被告庚○○與徐鈺汎、林○楷及詐欺集團成員間，就上開犯行有
    犯意聯絡及行為分擔，依刑法第28條規定論以共同正犯。
　㈢被告庚○○所犯上述各罪，犯意各別、行為互殊，應予分論併
    罰。㈡
三、沒收說明：㈠
　　按犯罪所得，屬於犯罪行為人者，沒收之，於全部或一部不
    能沒收或不宜執行沒收時，追徵其價額，刑法第38條之1 第
    1 項前段、第3 項定有明文。又二人以上共同犯罪，關於犯
    罪所得之沒收、追繳或追徵，倘個別成員並無犯罪所得，且
    與其他成員對於所得亦無事實上之共同處分權時，同無「利
    得」可資剝奪，特別在集團性或重大經濟、貪污犯罪，不法
    利得龐大，一概採取絕對連帶沒收、追繳或追徵，對未受利
    得之共同正犯顯失公平。有關共同正犯犯罪所得之沒收、追
    繳或追徵，實務上向採之共犯連帶說，業經最高法院104 年
    第13次刑事庭會議決議所不採，並改採沒收或追徵應就各人
    實際所分得者為之之見解。再所謂各人「所分得」，係指各
    人「對犯罪所得有事實上之處分權限」，法院應視具體個案
    之實際情形而為認定。故被告庚○○與其他共同正犯間犯罪所
    得之沒收，應就個人所分得部分個別為沒收或追徵，對於不
    法利得分配明確時，應依各人實際所得之金額為沒收之諭知
    。被告庚○○未獲任何犯罪所得，已據其於原審供述明確（見
    原審訴卷第165 頁），且卷內亦無其他積極事證可認被告庚○○從事前開犯行確有所得，既無犯罪所得，即不生宣告沒收
    之問題。㈢
四、不另為無罪之諭知部分：
    公訴意旨另以：被告庚○○前揭提領款項之行為另涉犯刑法第
    339 條之2 第1 項之不正利用自動付款設備詐欺取財罪嫌等
    語。然按刑法第339 條之2 第1 項之以不正方法由自動付款
    設備取得他人之物罪，其所謂不正方法，係泛指一切不正當
    之方法而言，並不以施用詐術為限，例如以強暴、脅迫、詐
    欺、竊盜或侵占等方式取得他人之提款卡及密碼，再冒充本
    人由自動提款設備取得他人之物，或以偽造他人之提款卡由
    自動付款設備取得他人之物等等，均屬之（最高法院94年度
    台上字第4023號判決意旨可資參照）。經查：本案綜觀全案
    一切卷證，並無積極證據足資證明上開詐欺集團交付予被告
    庚○○提領款項之提款卡、密碼係以不正方式取得，而藉以冒
    用本人名義提領，且縱認如附表二各編號所示銀行帳戶係本
    案詐欺集團不詳成員以不正方法取得，然衡以擔任負責指揮
    、管理或提領贓款之車手，多半僅得預見其所提領之款項為
    詐欺所得，至於該用以提領款項之提款卡及其密碼是否係不
    法取得一事，則未必知悉，是本案自難僅憑被告庚○○領取提
    款卡、提領詐得款項及將詐得款項交付上游之事實，驟認被
    告庚○○已對上開提款卡及其密碼係不法取得一事，已有所預
    見。據上可知，本案自難認被告庚○○之上開所為亦成立刑法
    第339條之2第1項之不正利用自動付款設備詐欺取財罪。綜
    上，檢察官所舉事證，尚不足以證明被告庚○○確有起訴意旨
    所指之以不正方法由自動付款設備取得他人之物罪，此部分
    本應為無罪之諭知，惟因起訴意旨認被告庚○○此部分所為，
    與前揭被告庚○○所犯三人以上共同犯詐欺取財犯行間，具有
    想像競合犯之裁判上一罪關係，故不另為無罪之諭知。
貳、無罪部分（被告辛○○部分）：　　
一、公訴意旨及追加起訴意旨均略以：被告辛○○與徐鈺汎、鄭敬
    憲、庚○○依一般社會生活之通常經驗，皆應可預見非有正當
    理由，徵求他人持來源不詳之金融卡代為提領款項再給付報
    酬，客觀上可預見其目的，多係欲藉以取得不法犯罪所得，
    並隱匿身分以逃避追查，而可能為詐騙集團成員，倘依其指
    示提款並收取報酬，彼等可能以之作為犯罪工具而遂行詐欺
    取財犯行，竟為賺取顯違常情之報酬，而不違背渠等本意，
    由辛○○召募徐鈺汎、鄭敬憲、庚○○、少年賀○德與林○楷加入
    不詳之詐騙集團，擔任從事取款工作之車手，而與該詐騙集
    團成員間，共同意圖為自己或他人不法之所有，基於三人以
    上共同詐欺取財及不正利用付款設備取得他人之物之犯意聯
    絡，先由不詳詐騙集團成員，以不詳方式，取得附表一所示
    之金融帳戶提款卡及其密碼，再由詐騙集團成員，各以附表
    一所示之詐騙手法，向附表一所示之人等施用詐術，致附表
    一所示之人等均陷於錯誤，各依該詐騙集團成員指示，於附
    表一所示之時間，將附表一所示之款項匯入附表一所示之金
    融帳戶內。辛○○再負責提供公用手機、附表二所示帳戶之金
    融卡連同密碼予徐鈺汎、鄭敬憲、庚○○、少年賀○德與林○楷
    等人，徐鈺汎、鄭敬憲、庚○○、少年賀○德與林○楷等人即依
    指示持該等金融卡，於如附表二所示之時間、地點，插入自
    動付款設備即自動櫃員機並輸入密碼，以此不正方法使自動
    櫃員機之辨識系統對於真正持卡人之判別陷於錯誤，誤判其
    等係有權提款之人，而接續領取如附表二所示之詐騙款項後
    交回辛○○，並自所領得之款項中獲取1-2％之報酬。嗣經如附
    表一所示之人等，發覺遭騙，報警處理，經警調閱監視器錄
    影畫面後，循線查悉上情。因認被告辛○○涉犯刑法第339 條
    之4 第1 項第2 款之三人以上共同犯詐欺取財、第339 條之
    2第1 項之以不正之方法由自動付款設備取得他人之物等罪
    嫌云云。
二、按犯罪事實應依證據認定之，無證據不得認定犯罪事實；不
    能證明被告犯罪者，應諭知無罪之判決，刑事訴訟法第154
    條第2項、第301條第1項分別定有明文。又事實之認定，應
    憑證據，如未能發現相當證據，或證據不足以證明，自不能
    以推測或擬制之方法為裁判基礎；認定犯罪事實所憑之證據
    ，雖不以直接證據為限，間接證據亦包括在內，然無論直接
    或間接證據，其為訴訟上之證明，須於通常一般之人均不致
    於有所懷疑，而得確信其為真實之程度者，始得據之為有罪
    之認定，倘其證明尚未達到此一程度，而有合理之懷疑存在
    時，即無從為有罪之認定；認定不利於被告之事實，須依積
    極證據，茍積極證據不足為不利於被告事實之認定時，即應
    為有利於被告之認定，更不必有何有利之證據。又依刑事訴
    訟法第161條第1項之規定，檢察官對於起訴之犯罪事實，仍
    應負提出證據及說服之實質舉證責任，倘其所提出之證據，
    不足為被告有罪之積極證明，或其指出證明之方法，無從說
    服法院以形成被告有罪之心證，基於無罪推定之原則，自應
    為被告無罪判決之諭知（最高法院30年上字第816號、40年
    台上字第86號、76年台上字第4986號、92年台上字第128號
    判例參照）。
三、公訴意旨認被告辛○○涉犯上述罪嫌，係以同案被告徐鈺汎、
    鄭敬憲、庚○○、少年賀○德、林○楷於警詢及偵查中之證述、
    證人即附表一所示被害人於警詢時之證述、附表一所示被害
    人之受理刑事案件報案三聯單、受理詐騙帳戶通報警示簡便
    格式表、匯款申請書、自動櫃員機交易明細、金融帳戶存摺
    影本、165專線提供之警示帳戶於ATM提領紀錄、自動櫃員機
    監視器錄影畫面擷圖影像等證據，為其主要論據。然訊據被
    告辛○○堅決否認上述犯行，辯稱：伊沒有加入上開詐欺集團
    ，被告徐鈺汎、鄭敬憲也不是伊介紹加入詐欺集團的，被告
    徐鈺汎、鄭敬憲係故意誣陷云云，其辯護人辯護稱：徐鈺汎
    、鄭敬憲因與被告辛○○有債務等糾紛存在，對被告辛○○不滿
    才惡意誣陷被告辛○○為其等之上手，且除徐鈺汎、鄭敬憲之
    供述外，並無其他事證可認被告辛○○有參與本案犯行等語。
    經查：
  ㈠證人徐鈺汎於偵查中證稱：「我當初因為家裡缺錢，所以在1
    06 年6 月時，經由被告辛○○之介紹而加入詐欺集團擔任車
    手提款，提款卡及密碼都是被告辛○○交給我的，一開始被告
    辛○○還有帶我去提領一筆詐欺款項，我提完款後會將提款卡
    跟款項交給被告辛○○，而證人賀○德、林○楷也是被告辛○○要
    我去找的，他們領完錢後會先交給我，我再拿去給被告辛○○
    ，至於被告鄭敬憲也是該集團之提款車手，被告辛○○會用通
    訊軟體指揮我們去提款，但只有我跟被告鄭敬憲會直接接觸
    被告辛○○」云云（見106 年度少連偵字第248 號卷三第53至
    54、63至67、88至89、97至100 、124 至125 頁，106 年度
    偵字第27070 號卷第49至52頁，106 年度偵字第27255 號卷
    第42至43、45至48頁，106 年度偵字第27604 號卷第32至33
    、35至38頁，106 年度偵字第27994 號卷第38至41頁，臺中
    地檢107 年度偵字第27805 號卷第153 至155 頁，107年度
    偵字第29564 號卷第195 至200 頁），復於原審訊問、準備
    程序及審理時均供述：「我於106 年6 、7 月間，因為被告
    辛○○之介紹而加入詐欺集團，被告辛○○會給我提款卡跟密碼
    要我去提款，我領完錢後先把提款卡跟款項交給被告辛○○，
    被告辛○○才會把報酬給我，而我一開始因為不懂提款之流程
    ，所以被告辛○○有帶我去某便利商店提款，並教我如何操作
    自動櫃員機，而證人賀○德、林○楷也是被告辛○○要我去找的
    」云云（見原審聲羈字第489 號卷第6 至7 頁、偵聲字第47
    5 號卷第7 至8 頁、原訴字第17號卷二第23至36頁），其於
    偵查及原審證述其係經被告辛○○介紹加入上開詐欺集團等情
    ，雖屬一致。然證人葉振宇於原審審理時證稱：「當天因為
    我表哥生日，所以我們在釣蝦場慶生，證人徐鈺汎有到場，
    被告辛○○也認識我表哥，所以當天被告辛○○也有到場，我當
    時坐在被告辛○○與證人徐鈺汎旁邊，證人徐鈺汎當天確實有
    跟被告辛○○講說因為他欠被告辛○○錢，被告辛○○有打他，所
    以他才告被告辛○○詐欺，證人徐鈺汎也有打電話叫我不要來
    作證」等語（見原審原訴字第17號卷一第384 至389 頁），
    核與證人許明楊於原審審理時證述：「當天因為朋友生日，
    所以我有去釣蝦場慶生，我當天有聽到證人徐鈺汎對他朋友
    說他因為欠被告辛○○錢，怕被告辛○○打他，所以要咬被告辛○○」等語（見原審原訴字第17號卷一第389 至395 頁），核
    與徐鈺汎之證述情節相異，顯見徐鈺汎於偵查及原審均證述
    其係經被告辛○○介紹始加入上開詐欺集團等情是否屬實，已
    有疑義。再證人徐鈺汎於106 年6 月14日14時許，騎乘車牌
    號碼000-000 號普通重型機車並搭載一名身著粉色雨衣之男
    子前往址設桃園市○○區○○路000 號之超商，並由該名男子於
    同日14時4分許，持帳戶000-00000000000000號之提款卡進
    入超商內提領2萬元後離去，嗣於同日14時10分至11分許，
    又騎乘上開機車搭載該名男子至桃園市○○區○○○街00○0 號之
    超商，並由證人徐鈺汎持上開帳戶之提款卡提領4萬元等情
    ，有超商之監視錄影畫面翻拍照片在卷可稽（見106 年度他
    字第7221號卷第7 至10頁，106 年度偵字第27994 號卷第12
    至14、20頁，107 年度偵字第3957號卷第7 至9 頁，臺中地
    檢107 年度偵字第27805 號卷第153 至155 頁，107 年度偵
    字第29564 號卷第195 至200 頁，107 年度偵字第32095 號
    卷第117 至120 頁），觀諸上開翻拍照片畫面中身著粉色雨
    衣之男子，其臉型、輪廓並不清晰，是否為被告辛○○本人，
    顯有疑義，尚難憑此即遽認被告辛○○有與徐鈺汎一同前往並
    教授徐鈺汎提款之事實，自不足以補強證據佐證被告辛○○之
    犯罪事實。
　㈡證人鄭敬憲於警詢、偵查中均證稱：「詐欺集團之成員有被
    告辛○○、徐鈺汎，我是因被告辛○○之邀約才加入詐欺集團擔
    任車手提款，被告辛○○會在通訊軟體上使用暱稱『歐老闆』來
    指揮我們去提款，我領到的錢係交給被告辛○○」云云（見10
    6 年度他字第7223號卷第15至16頁，106 年度少連偵字第24
    8 號卷三第124 至125 頁，107年度少連偵字第46號卷一第5
    3至54頁，107 年度少連偵字第196 號卷第35至38頁），但
    於原審審理時則證稱：「我當初與被告辛○○合夥經營滷味，
    但成本及虧損都是我在負擔，因此在本案我才想要把被告辛○○拉下水，故意說他是我的上手」 等語（見原審原訴字第1
    7號卷一第370 至382 頁）。是證人鄭敬憲前後證述矛盾，
    其於警詢及偵查中證述其係被告辛○○之邀約才加入詐欺集團
    擔任車手提款等情，是否屬實，顯屬有疑。復無其他補強證
    據足資佐證其於警詢、偵查之證述為真實。 
　㈢共同被告所為不利於己之供述，固得採為其他共同被告犯罪
    之證據，惟此項不利之供述，須無瑕疵可指，依刑事訴訟法
    第156條第2 項之規定，仍應調查其他必要之證據，以察其
    是否與事實相符，自難專憑此項供述，為其他共同被告犯罪
    事實之認定，而採為判決之基礎（最高法院31年上字第2423
    號、46年台上字第419 號判例參照）。證人即共同被告徐鈺
    汎、鄭敬憲於偵查或原審均證述係經被告辛○○介紹始加入上
    開詐欺集團擔任車手提款等情，既有瑕疵，又無其他證據足
    資佐證與事實相符，自難專憑徐鈺汎、鄭敬憲有瑕疵之供述
    ，為被告辛○○犯罪事實之認定，而採為有罪判決之基礎。
　㈣綜上所述，檢察官所提出之證據，尚不足以為被告辛○○涉犯
    詐欺等罪之積極證據，或其指出證明之方法，經本院逐一剖
    析，相互參酌，仍無從形成被告辛○○有罪之心證，是不能證
    明被告辛○○犯罪。
叁、上訴之判斷：
一、原判決上訴駁回部分（被告庚○○部分）：
　　本院審理結果，認原審以被告庚○○犯罪事證明確，適用刑法
    第28條、第339 條之4第1 項第2 款、第51條第5 款，刑法
    施行法第1 條之1 第1項之規定，以被告之責任為基礎，並
    斟酌刑法第57條各款所列事項等一切情狀，於判決內詳述其
    理由，判決：庚○○犯三人以上共同詐欺取財罪，處有期徒刑
    一年二月；又犯三人以上共同詐欺取財罪，處有期徒刑一年
    一月；又犯三人以上共同詐欺取財罪，處有期徒刑一年一月
    ，應執行有期徒刑一年六月。核其認定事實、適用法律及量
    刑，均為妥適。被告以原審量刑過重提起上訴。然查：量刑
    之輕重，應符合罪刑相當之原則，並斟酌客觀上之適當性、
    相當性與必要性，予以適度之判斷，使罰當其罪，以維護公
    平正義。被告犯三人以上共同詐欺取財罪（共3 罪），原審
    已詳酌被告之品行、智識程度、生活狀況、各次犯罪情節及
    犯後供認犯行之態度等一切情狀，分別量處被告有期徒刑一
    年二月、一年一月、一年一月不等，定應執行有期徒刑一年
    六月，符合罪刑相當原則，並無量刑過重情形。是被告上訴
    為無理由，應予駁回。
二、原判決撤銷改判部分（被告辛○○部分）： 　
    原審認被告辛○○犯加重詐欺取財罪（58罪）。事證明確，據
    以論罪科刑，容有未洽。被告辛○○否認犯罪提起上訴，指摘
    原判決有罪不當，為有理由，應由本院將原判決撤銷，諭知
    被告辛○○無罪之判決。
據上論斷，應依刑事訴訟法第369條第1項前段、第364條、第368
條、第301條第1項，判決如主文。
本案經檢察官呂光華到庭執行職務。
中　　華　　民　　國　　110 　年　　2 　　月　　25　　日
                  刑事第八庭  審判長法　官 陳世宗
                                    法　官 呂寧莉
                                    法　官 周明鴻
以上正本證明與原本無異。
被告辛○○不得上訴。
檢察官、被告庚○○如不服本判決，應於收受送達後20日內向本院
提出上訴書狀，其未敘述上訴之理由者並得於提起上訴後20日內
向本院補提理由書（均須按他造當事人之人數附繕本）「切勿逕
送上級法院」。
                                     書記官 謝雪紅
中　　華　　民　　國　　110 　年　　2 　　月　　25　　日
附錄：本案論罪科刑法條全文
中華民國刑法第339條之4
犯第339條詐欺罪而有下列情形之一者，處1年以上7年以下有期
徒刑，得併科1百萬元以下罰金：
一、冒用政府機關或公務員名義犯之。
二、三人以上共同犯之。
三、以廣播電視、電子通訊、網際網路或其他媒體等傳播工具，
    對公眾散布而犯之。
前項之未遂犯罰之。　　　　　　　　　　　　　　　　　　　

附表一：
編號 被害人 詐 騙 手 法 匯 款 日 期 匯 款 時 間 匯款金額 轉入帳戶（下述帳戶申設人所涉詐欺部分，均另案偵辦中） 備註 1. Ｓ○○ 佯稱網路購物，誤設為分期付款，需操作自動櫃員機始能取消 106年7月3日 19時28分   29,985    000-0000000000000 告訴    106年7月3日 19時56分   29,985    000-0000000000000     106年7月3日 20時11分   29,985    000-0000000000000     106年7月3日 20時32分   30,000  000-000000000000000     106年7月3日 20時37分   20,000  000-000000000000000  2. 丁○○ 佯稱網路購物，誤設為約定轉帳，需操作自動櫃員機始能取消 106年7月3日 20時25分   29,985      000-00000000000     106年7月3日 20時33分    3,985      000-00000000000  3. Ｃ○○ 佯稱網路購物，誤設為多筆訂單，需操作自動櫃員機始能取消 106年7月3日 8時許   29,988   000-00000000000000 告訴 4. 戊○○ 假冒友人佯稱亟需借款 106年7月7日 11時11分   60,000   000-00000000000000  5. Ｚ○○ 佯稱網路購物，誤設為分期付款，需操作自動櫃員機始能取消 106年7月8日 18時5分   59,970      000-00000000000 告訴    106年7月8日 18時39分   29,985     000-000000000000  6. 陳愷盛 佯稱網路購物，誤設高級會員應支付會員費，需操作自動櫃員機始能取消 106年7月8日 17時26分   29,985     000-000000000000 告訴    106年7月8日 17時42分   29,985     000-000000000000     106年7月8日 17時46分   29,985   000-00000000000000     106年7月8日 17時51分   29,985  000-000000000000000     106年7月8日 17時55分   29,985      000-00000000000     106年7月8日 17時55分   29,985      000-00000000000  7. 天○○ 佯稱網路購物，誤設為分期付款，需操作自動櫃員機始能取消 106年7月8日 18時7分   23,989   000-00000000000000     106年7月8日 17時55分    7,999     000-000000000000  8. 酉○○ 佯稱網路購物，誤設為分期付款，需操作自動櫃員機始能取消 106年7月13日19時9分    4,985   000-00000000000000 告訴 9. 癸○○ 佯稱網路購物，誤設為分期付款，需操作自動櫃員機始能取消 106年7月13日18時7分    8,000    000-0000000000000 告訴    106年7月13日18時15分   29,123   000-00000000000000     106年7月13日18時21分   29,000    000-0000000000000  10 Ｑ○○ 佯稱網路購物，誤設為分期付款，需操作自動櫃員機始能取消 106年7月13日17時3分   29,989     000-000000000000  11 Ｄ○○ 佯稱網路購物，誤設為分期付款，需操作自動櫃員機始能取消 106年7月13日16時54分   29,989     000-000000000000 告訴 12 Ｗ○○ 佯稱網路購物，誤設為分期付款，需操作自動櫃員機始能取消 106年7月13日20時37分    5,023   000-00000000000000 告訴    106年7月13日20時48分   13,966   000-00000000000000  13 宙○○ 佯稱旅行社消費，誤設多筆訂單，需操作自動櫃員機始能取消 106年7月13日19時54分   30,000     000-000000000000 告訴    106年7月13日20時18分   30,000     000-000000000000     106年7月13日20時22分   30,000     000-000000000000     106年7月13日20時25分   30,000   000-00000000000000     106年7月13日20時35分   30,000     000-000000000000     106年7月13日20時38分   30,000     000-000000000000  14 Ｔ○○ 佯稱網路購物，誤設為分期付款，需操作自動櫃員機始能取消 106年7月13日20時36分   29,989   000-00000000000000     106年7月13日21時3分   29,000   000-00000000000000     106年7月13日21時14分   15,000  000-000000000000000  15 甲○○ 佯稱旅行社消費，誤設多筆訂單，需操作自動櫃員機始能取消 106年7月13日21時38分   15,123   000-00000000000000 告訴    106年7月13日23時6分   28,985     000-000000000000  16 午○○ 佯稱網路購物，誤設為批發商，需操作自動櫃員機始能取消 106年7月13日21時   21,123   000-00000000000000  17 Ｒ○○ 假冒親友佯稱亟需借款 106年6月23日14時51分        1   000-00000000000000  18 丙○○ 假冒親友佯稱亟需借款 106年6月23日15時30分  500,000   000-00000000000000  19 黃○○ 佯稱需操作自動櫃員機確認取消業務 106年7月6日 17時54分   29,989   000-00000000000000 告訴    106年7月6日 18時11分   24,985   000-00000000000000  20 玄○○ 假冒親友佯稱亟需借款 106年7月6日 13時9分   30,000   000-00000000000000 告訴 21 丑○○ 佯稱網路購物，誤設多筆訂單，需操作自動櫃員機始能取消 106年7月6日 18時7分   29,924   000-00000000000000 告訴    106年7月6日 18時28分   30,000      000-00000000000     106年7月6日 18時31分    4,000   000-00000000000000  22 乙○○ 佯稱網路購物，誤設為代理商，需操作自動櫃員機始能取消 106年7月6日 17時   16,000   000-00000000000000 告訴 23 亥○ 假冒親友佯稱亟需借款 106年6月28日13時20分  150,000   000-00000000000000  24 ｂ○○ 佯稱網路購物，誤設自動扣款，需操作自動櫃員機始能取消 106年7月8日 15時57分   23,000      000-00000000000  25 Ａ○○ 佯稱網路購物，誤設自動扣款，需操作自動櫃員機始能取消 106年7月8日 15時43分   49,999      000-00000000000 告訴 26 Ｙ○○ 佯稱涉嫌洗錢防治案件，需轉帳至指定帳戶 106年7月4日 15時48分  100,000     000-000000000000 告訴    106年7月4日 15時50分  150,000   000-00000000000000     106年7月5日 12時13分  230,000   000-00000000000000     106年7月5日 某時  150,000    000-0000000000000     106年7月6日 13時24分  100,000     000-000000000000     106年7月6日 某時 150,000    000-0000000000000     106年7月6日 某時  120,000     000-000000000000     106年7月6日 某時  100,000   000-00000000000000     106年7月7日 某時  200,000     000-000000000000  27 戌○○ 佯稱網路購物，誤設分期付款，需操作自動櫃員機始能取消 106年7月8日 16時27分   29,989    000-0000000000000 告訴    106年7月8日 16時35分   22,000    000-0000000000000  28 巳○○ 佯稱網路購物，誤設為批發商，需操作自動櫃員機始能取消 106年7月8日 17時57分   26,123    000-0000000000000  29 Ｈ○○ 佯稱網路購物，誤設重複扣款，需操作自動櫃員機始能取消 106年7月12日20時29分   17,989   000-00000000000000 告訴 30 Ｘ○○ 佯稱網路購物，誤設多筆訂單，需操作自動櫃員機始能取消 106年7月12日19時36分   29,985   000-00000000000000 告訴    106年7月12日19時50分   29,985     000-000000000000     106年7月12日20時14分   29,985   000-00000000000000     106年7月12日20時48分   30,000    000-0000000000000     106年7月12日20時52分   14,000   000-00000000000000  31 卯○○ 佯稱網路購物，誤設分期轉帳，需操作自動櫃員機始能取消 106年7月14日18時20分   29,989    000-0000000000000 告訴    106年7月14日18時51分   30,000     000-000000000000     106年7月14日18時54分   13,000     000-000000000000  32 地○ 佯稱網路購物，誤設重複扣款，需操作自動櫃員機始能取消 106年7月14日20時56分    7,089    000-0000000000000     106年7月14日21時15分    7,464    000-0000000000000  33 壬○○ 佯稱網路購物，誤設多筆訂單，需操作自動櫃員機始能取消 106年7月14日20時43分   19,985    000-0000000000000 告訴 34 Ｖ○○ 佯稱網路購物，誤設多筆訂單，需操作自動櫃員機始能取消 106年7月19日21時13分   29,985    000-0000000000000 告訴    106年7月19日21時21分   30,000    000-0000000000000     106年7月19日21時50分   29,000    000-0000000000000  35 Ｅ○○ 佯稱網路購物，誤設出貨商，需操作自動櫃員機始能取消 106年7月8日 19時51分   11,989    000-0000000000000  36 申○○ 佯稱網路購物，誤設多筆訂單，需操作自動櫃員機始能取消 106年7月4日 19時20分    2,985     000-000000000000 告訴 37 子○○ 佯稱網路購物，誤設多筆訂單，需操作自動櫃員機始能取消 106年7月4日 18時38分   29,985     000-000000000000 告訴    106年7月4日 18時38分   10,985   000-00000000000000  38 ｄ○○ 佯稱網路購物，誤設經銷商，需操作自動櫃員機始能取消 106年7月4日 18時18分   30,000     000-000000000000 告訴    106年7月4日 18時18分   30,000     000-000000000000     106年7月4日 18時28分   30,000   000-00000000000000     106年7月4日 18時55分    9,000   000-00000000000000  39 Ｋ○○ 佯稱網路購物，誤設多筆訂單，需操作自動櫃員機始能取消 106年7月9日 20時47分   30,000     000-000000000000 告訴    106年7月9日 21時14分   29,985      000-00000000000     106年7月9日 21時48分   29,987     000-000000000000  40 寅○○ 佯稱網路購物，誤設分期付款，需操作自動櫃員機始能取消 106年7月9日 21時11分   29,989     000-000000000000 告訴    106年7月9日 21時17分   30,000      000-00000000000  41 Ｏ○○ 佯稱網路購物，誤設分期付款，需操作自動櫃員機始能取消 106年7月9日 22時41分   13,456      000-00000000000 告訴 42 未○○ 佯稱網路購物，誤設重複扣款，需操作自動櫃員機始能取消 106年7月20日19時18分   29,989   000-00000000000000 告訴 43 Ｊ○○ 佯稱網路購物，誤設分期付款，需操作自動櫃員機始能取消 106年7月20日20時27分    8,424   000-00000000000000 告訴 44 Ｐ○○ 佯稱網路購物，誤設重複扣款，需操作自動櫃員機始能取消 106年7月20日19時32分    9,123   000-00000000000000 告訴    106年7月20日19時35分    3,110   000-00000000000000  45 Ｕ○ 佯稱網路購物，誤設分期付款，需操作自動櫃員機始能取消 106年7月14日18時21分   29,987    000-0000000000000 告訴 46 己○○ 佯稱網路購物，誤設重複扣款，需操作自動櫃員機始能取消 106年7月14日18時11分   29,987    000-0000000000000 告訴 47 Ｆ○○ 佯稱網路購物，誤設重複扣款，需操作自動櫃員機始能取消 106年7月14日17時29分   27,123    000-0000000000000 告訴 48 ａ○○ 佯稱網路購物，誤設多筆訂單，需操作自動櫃員機始能取消 106年7月14日18時7分   28,000    000-0000000000000  49 ｃ○○ 佯稱網路購物，誤設多筆訂單，需操作自動櫃員機始能取消 106年7月14日18時28分    2,985    000-0000000000000 告訴 50 Ｍ○○ 佯稱網路購物，誤設重複扣款，需操作自動櫃員機始能取消 106年7月12日20時48分   30,000    000-0000000000000 告訴 51 宇○○ 假冒親友，佯稱亟需借款 106年6月20日中午某時  150,000   000-00000000000000 告訴    106年6月20日13時16分   30,000   000-00000000000000  52 辰○○ 假冒親友，佯稱亟需借款 106年7月10日12時3分  100,000    000-0000000000000 告訴 53 Ｉ○○ 假冒親友，佯稱亟需借款 106年7月10日12時   20,000    000-0000000000000 告訴 54 Ｂ○○ 佯稱網路購物，誤設多筆訂單，需操作自動櫃員機始能取消 106年7月4日 18時28分   10,123   000-00000000000000 告訴 55 ｅ○○ 假冒親友，佯稱亟需借款 106年6月14日13時44分  100,000   000-00000000000000  56 Ｌ○○ 佯裝網路購物客服人員，以網路購物作業疏失，銀行帳戶金額會被自動扣款，需依指示前往自動櫃員機操作更正取消設定或協助將轉帳功能取消 106年7月17日 20時13分 23,000 000-00000000000000 告訴 57 林科鋕 佯裝網路購物客服人員，以網路購物作業疏失，銀行帳戶金額會被自動扣款，需依指示前往自動櫃員機操作更正取消設定或協助將轉帳功能取消 106年7月17日 19時49分 9,985 000-00000000000000 告訴 58 Ｎ○○ 佯裝網路購物客服人員，以網路購物作業疏失，銀行帳戶金額會被自動扣款，需依指示前往自動櫃員機操作更正取消設定或協助將轉帳功能取消 106年7月17日21時30分 13,000 000-00000000000000 告訴 

附表二：
編號 提 款 帳 戶 提款日期提款時間 提  款 金  額 提  款  地  點  交易銀行 提  款 車  手 被害人 001. 000-00000000000 0000000 00時33分 10,000 桃園市○○區○○路000號 大溪區農會一心分部 賀○德 Ｓ○○ 002. 000-00000000000 0000000 00時55分 20,000 桃園市○○區○○路000號 大溪區農會崎頂分部 賀○德  003. 000-00000000000 0000000 00時55分 20,000 桃園市○○區○○路000號 大溪區農會崎頂分部 賀○德  004. 000-00000000000 0000000 00時57分 20,000 桃園市○○區○○路000號 大溪崎頂郵局 賀○德  005. 000-00000000000 0000000 00時58分 20,000 桃園市○○區○○路000號 大溪崎頂郵局 賀○德  006. 000-00000000000 0000000 00時10分  9,900 桃園市○○區○○街0號 大溪員樹林郵局 賀○德  007. 000-00000000000 0000000 00時30分 20,000 桃園市○○區○○路000號 大溪郵局 賀○德  008. 000-00000000000 0000000 00時59分 20,000 桃園市○○區○○路000號 大溪崎頂郵局 賀○德 Ｚ○○Ｇ○○ 009. 000-00000000000 0000000 00時0分  9,000 桃園市○○區○○路000號 大溪崎頂郵局 賀○德  010. 000-00000000000 0000000 00時8分 20,000 桃園市○○區○○路000號 大溪區農會崎頂分部 賀○德  011. 000-00000000000 0000000 00時9分 10,000 桃園市○○區○○路000號 大溪區農會崎頂分部 賀○德  012. 000-00000000000 0000000 00時10分    900 桃園市○○區○○路000號 大溪崎頂郵局 賀○德  013. 000-00000000000 0000000 00時19分 20,000 桃園市○○區○○路000號 萊爾富桃縣大介店 賀○德  014. 000-00000000000 0000000 00時19分 20,000 桃園市○○區○○路000號 萊爾富桃縣大介店 賀○德  015. 000-00000000000 0000000 00時24分 20,000 桃園市○○區○○路0段000號 統一仁善 賀○德  016. 000-00000000000 0000000 00時20分 20,000 桃園市○○區○○路000號 萊爾富桃縣大介店 賀○德 戊○○ 017. 000-00000000000 0000000 00時21分 20,000 桃園市○○區○○路000號 萊爾富桃縣大介店 賀○德  018. 000-00000000000 0000000 00時24分 20,000 桃園市○○區○○路000號 大溪區農會崎頂分部 賀○德  019. 000-00000000000 0000000 00時25分 19,000 桃園市○○區○○路000號 大溪區農會崎頂分部 賀○德  020. 000-00000000000 0000000 00時30分    900 桃園市○○區○○街0號 大溪員樹林郵局 賀○德  021. 000-00000000000 0000000 00時05分 20,000 桃園市○○區○○路0段000號 全家-大溪員明 賀○德  022. 000-00000000000 0000000 00時6分 10,000 桃園市○○區○○路0段000號 全家-大溪員明 賀○德  023. 000-00000000000 0000000 00時50分 20,000 桃園市○○區○○路000號 統一芯德 賀○德 Ｃ○○Ｓ○○ 024. 000-00000000000 0000000 00時54分 20,000 桃園市○○區○○○路000號 統一翁武 賀○德  025. 000-00000000000 0000000 00時55分 10,000 桃園市○○區○○○路000號 統一翁武 賀○德  026. 000-00000000000 0000000 00時10分 20,000 桃園市○○區○○路00號 統一新康莊 賀○德  027. 000-00000000000 0000000 00時11分 10,000 桃園市○○區○○路00號 統一新康莊 賀○德  028. 000-00000000000 0000000 00時29分 20,000 桃園市○○區○○○路000號 統一翁武 林○楷 Ｗ○○宙○○Ｔ○○甲○○午○○ 029. 000-00000000000 0000000 00時30分 10,000 桃園市○○區○○○路000號 統一翁武 林○楷  030. 000-00000000000 0000000 00時43分 30,000 桃園市○○區○○路000號 大溪郵局 林○楷  031. 000-00000000000 0000000 00時53分 13,000 桃園市○○區○○○路000號 統一翁武 賀○德林○楷  032. 000-00000000000 0000000 00時1分 20,000 桃園市○○區○○路00號 大溪分行 林○楷  033. 000-00000000000 0000000 00時3分 20,000 桃園市○○區○○路00號 大溪分行 林○楷  034. 000-00000000000 0000000 00時4分 11,000 桃園市○○區○○路00號 大溪分行 林○楷  035. 000-00000000000 0000000 00時57分 30,000 桃園市○○區○○路000號 大溪郵局 林○楷 天○○酉○○癸○○ 036. 000-00000000000 0000000 00時7分 20,000 桃園市○○區○○路00號 統一新康莊 林○楷  037. 000-00000000000 0000000 00時8分 20,000 桃園市○○區○○路00號 統一新康莊 林○楷  038. 000-00000000000 0000000 00時9分 19,000 桃園市○○區○○路00號 統一新康莊 林○楷  039. 000-00000000000 0000000 00時19分 24,000 桃園市○○區○○路000號 大溪郵局 林○楷  040. 000-00000000000 0000000 00時34分 12,000 桃園市○○區○○路00號 大溪分行 林○楷  041. 000-00000000000 0000000 00時10分 4,000 桃園市○○區○○路000號 大溪崎頂郵局 林○楷  042. 000-00000000000 0000000 00時7分 20,000 桃園市○○區○○路000號 統一雙橡園 鄭敬憲 Ｒ○○丙○○ 043. 000-00000000000 0000000 00時13分 20,000 桃園市○○區○○0000號 全家-大溪松樹 鄭敬憲  044. 000-00000000000 0000000 00時20分 20,000 桃園市○○區○○路000號 萊爾富桃縣大介店 鄭敬憲  045. 000-00000000000 0000000 00時25分 20,000 桃園市○○區○○路0段000號 全家-大溪埔頂 鄭敬憲  046. 000-00000000000 0000000 00時26分 10,000 桃園市○○區○○路0段000號 全家-大溪埔頂 鄭敬憲  047. 000-00000000000 0000000 00時7分 15,000 桃園市○○區○○路000號 統一雙橡園 賀○德 黃○○玄○○丑○○乙○○亥○ 048. 000-00000000000 0000000 00時38分     20 桃園市○○區○○路0段000號 大溪南興郵局 賀○德  049. 000-00000000000 0000000 00時28分 20,000 桃園市○○區○○路0段000號 大溪南興郵局 賀○德  050. 000-00000000000 0000000 00時28分 10,000 桃園市○○區○○路0段000號 大溪南興郵局 賀○德  051. 000-00000000000 0000000 00時21分 15,000 桃園市○○區○○路000號 大溪區農會崎頂分部 賀○德  052. 000-00000000000 0000000 00時2分 20,000 桃園市○○區○○路000號 大溪區農會一心分部 賀○德  053. 000-00000000000 0000000 00時3分 10,000 桃園市○○區○○路000號 大溪區農會一心分部 賀○德  054. 000-00000000000 0000000 00時15分 20,000 桃園市○○區○○路00號 統一新康莊 賀○德  055. 000-00000000000 0000000 00時16分 10,000 桃園市○○區○○路00號 統一新康莊 賀○德  056. 000-00000000000 0000000 00時21分 20,000 桃園市○○區○○路000號 大溪郵局 賀○德  057. 000-00000000000 0000000 00時22分 5,800 桃園市○○區○○路000號 大溪郵局 賀○德  058. 000-00000000000 0000000 00時34分 4,000 桃園市○○區○○路0000號 統一翁和 賀○德  059. 000-00000000000 0000000 00時6分 15,000 桃園市○○區○○路000號 大溪區農會崎頂分部 賀○德  060. 000-00000000000 0000000 00時15分 19,900 桃園市○○區○○街0號 大溪員樹林郵局 賀○德 丁○○ 061. 000-00000000000 0000000 00時36分 20,000 桃園市○○區○○○路000號 統一翁武 賀○德  062. 000-00000000000 0000000 00時37分 20,000 桃園市○○區○○○路000號 統一翁武 賀○德  063. 000-00000000000 0000000 00時43分  9,000 桃園市○○區○○路000號 大溪分行 賀○德  064. 000-00000000000 0000000 00時15分     10 桃園市○○區○○○路000號 統一翁武 賀○德  065. 000-00000000000 0000000 00時25分 10,000 桃園市○○區○○路00 0號 大溪區農會一心分部 賀○德  066. 000000000000 0000000 00時26分  6,000 桃園市○○區○○路00 0號 大溪區農會一心分部 賀○德  067. 000-00000000000 0000000 00時13分      5 桃園市○○區○○路0段000○0號 統一嘉福 賀○德 薛秉璁Ａ○○Ｙ○○ 068. 000-00000000000 0000000 00時1分 20,000 桃園市○○區○○路000號 大溪郵局 賀○德  069. 000-00000000000 0000000 00時2分  2,800 桃園市○○區○○路000號 大溪郵局 賀○德  070. 000-00000000000 0000000 00時25分 20,000 桃園市○○區○○○路000號 統一翁武 賀○德  071. 000-00000000000 0000000 00時26分 20,000 桃園市○○區○○○路000號 統一翁武 賀○德  072. 000-00000000000 0000000 00時27分 10,000 桃園市○○區○○路000號 大溪區農會一心分部 賀○德  073. 000-00000000000 0000000 00時58分 20,000 桃園市○○區○○0000號 全家-大溪松樹 賀○德 Ｑ○○Ｄ○○天○○癸○○ 074. 000-00000000000 0000000 00時59分  9,000 桃園市○○區○○0000號 全家-大溪松樹 賀○德  075 000-00000000000 0000000 00時9分 30,000 桃園市○○區○○路000號 統一雙橡園 賀○德  076. 000-00000000000 0000000 00時53分 30,000 桃園市○○區○○○路000號 統一翁武 賀○德  077. 000-00000000000 0000000 00時12分 13,000 桃園市○○區○○路000號 大溪區農會一心分部 賀○德  078. 000-00000000000 0000000 00時16分  8,000 桃園市○○區○○路000號 統一文漢 賀○德  079. 000-00000000000 0000000 00時29分 20,000 桃園市○○區○○街0號 大溪員樹林郵局 徐鈺汎 戌○○巳○○Ｇ○○Ｅ○○Ｙ○○ 080. 000-00000000000 0000000 00時30分 10,000 桃園市○○區○○街0號 大溪員樹林郵局 徐鈺汎  081. 000-00000000000 0000000 00時45分 20,000 桃園市○○區○○街0號 大溪員樹林郵局 徐鈺汎  082. 000-00000000000 0000000 00時46分  9,900 桃園市○○區○○街0號 大溪員樹林郵局 徐鈺汎  083. 000-00000000000 0000000 00時0分 20,000 桃園市○○區○○路0段000號 大溪區農會員林分部 徐鈺汎  084. 000-00000000000 0000000 00時1分  6,000 桃園市○○區○○路0段000號 大溪區農會員林分部 徐鈺汎  085. 000-00000000000 0000000 00時20分 60,000 桃園市○○區○○路000號 大溪崎頂郵局 徐鈺汎 Ｙ○○ 086. 000-00000000000 0000000 00時24分 20,000 桃園市○○區○○路0段000號 大溪區農會埔頂分部 徐鈺汎  087. 000-00000000000 0000000 00時28分 60,000 桃園市○○區○○路0段000號 大溪南興郵局 徐鈺汎  088. 000-00000000000 0000000 00時28分 10,000 桃園市○○區○○路0段000號 大溪南興郵局 徐鈺汎  089. 000-00000000000 0000000 0時7分 60,000 桃園市○○區○○路00○00號 大溪僑愛郵局 徐鈺汎  090. 000-00000000000 0000000 0時07分 20,000 桃園市○○區○○路00○00號 大溪僑愛郵局 徐鈺汎  091. 000-00000000000 0000000 00時48分 29,000 桃園市○○區○○路00○00號 大溪僑愛郵局 徐鈺汎 Ｈ○○Ｘ○○ 092. 000-00000000000 0000000 00時19分 20,000 桃園市○○區○○路000號 大溪區農會僑愛分部 徐鈺汎  093. 000-00000000000 0000000 00時19分 10,000 桃園市○○區○○路000號 大溪區農會僑愛分部 徐鈺汎  094. 000-00000000000 0000000 00時28分 20,000 桃園市○○區○○路0段000號 大溪區農會埔頂分部 徐鈺汎  095. 000-00000000000 0000000 00時28分  3,000 桃園市○○區○○路0段000號 大溪區農會埔頂分部 徐鈺汎  096. 000-00000000000 0000000 00時33分 18,000 桃園市○○區○○路0段000號 大溪南興郵局 徐鈺汎  097. 000-00000000000 0000000 00時52分 19,000 桃園市○○區○○路000號 統一文漢 林○楷 卯○○地○ 壬○○ 098. 000-00000000000 0000000 00時18分 8,000 桃園市○○區○○路000號 大溪區農會崎頂分部 林○楷  099. 000-00000000000 0000000 00時2分 20,000 桃園市○○區○○路0段000號 統一埔頂 林○楷  100. 000-00000000000 0000000 00時3分  7,000 桃園市○○區○○路0段000號 統一埔頂 林○楷  101. 000-00000000000 0000000 00時2分 20,000 桃園市○○區○○路0段000號 統一埔頂 庚○○  102. 000-00000000000 0000000 00時3分  7,000 桃園市○○區○○路0段000號 統一埔頂 庚○○  103. 000-00000000000 0000000 00時17分 20,000 桃園市○○區○○路000號 大溪區農會崎頂分部 賀○德 Ｖ○○ 104. 000-00000000000 0000000 00時17分  9,000 桃園市○○區○○路000號 大溪區農會崎頂分部 賀○德  105. 000-00000000000 0000000 00時23分 20,000 桃園市○○區○○路000號 萊爾富桃縣大介店 賀○德  106. 000-00000000000 0000000 00時26分 20,000 桃園市○○區○○路000號 萊爾富桃縣大介店 賀○德  107. 000-00000000000 0000000 00時26分 20,000 桃園市○○區○○路000號 萊爾富桃縣大介店 賀○德  108. 000-00000000000 0000000 00時53分 20,000 桃園市○○區○○路00○00號 大溪僑愛郵局 賀○德  109. 000-00000000000 0000000 00時54分  9,000 桃園市○○區○○路00○00號 大溪僑愛郵局 賀○德  110. 000-00000000000 0000000 00時6分    800 桃園市○○區○○路00○00號 大溪僑愛郵局 賀○德  111. 000-00000000000 0000000 00時34分 20,000 桃園市○○區○○路000號 大溪崎頂郵局 賀○德  112. 000-00000000000 0000000 00時35分 10,000 桃園市○○區○○路000號 大溪崎頂郵局 賀○德  113. 000-00000000000 0000000 00時6分 20,000 桃園市○○區○○路000號 大溪區農會崎頂分部 林○楷 陳端展涂敬凡地○ 114. 000-00000000000 0000000 00時7分 10,000 桃園市○○區○○路000號 大溪區農會崎頂分部 林○楷  115. 000-00000000000 0000000 00時18分  7,000 桃園市○○區○○路000號 大溪區農會崎頂分部 林○楷  116. 000-00000000000 0000000 00時35分 20,000 桃園市○○區○○路000號 大溪區農會崎頂分部 林○楷  117. 000-00000000000 0000000 00時36分 10,000 桃園市○○區○○路000號 大溪區農會崎頂分部 林○楷  118. 000-00000000000 0000000 00時53分 20,000 桃園市○○區○○路000號 大溪區農會崎頂分部 庚○○  119. 000-00000000000 0000000 00時54分 20,000 桃園市○○區○○路000號 大溪區農會崎頂分部 庚○○  120. 000-00000000000 0000000 00時26分 20,000 桃園市○○區○○○路000號 統一翁武 賀○德 林翊凱癸○○ 121. 000-00000000000 0000000 00時27分  9,000 桃園市○○區○○○路000號 統一翁武 賀○德  122. 000-00000000000 0000000 00時36分 20,000 桃園市○○區○○路00號 大溪分行 賀○德  123. 000-00000000000 0000000 00時38分  9,000 桃園市○○區○○路0號 全家-大溪慈湖 賀○德  124. 000-00000000000 0000000 00時10分  1,000 桃園市○○區○○路000號 大溪區農會崎頂分部 賀○德  125. 000-00000000000 0000000 00時26分 20,000 桃園市○○區○○路000號 萊爾富桃縣大介店 賀○德 陳冠寰任瑋傑張雅筠 126. 000-00000000000 0000000 00時34分 16,000 桃園市○○區○○路000號 大溪區農會崎頂分部 賀○德  127. 000-00000000000 0000000 00時45分 20,000 桃園市○○區○○路0段000號 統一仁善 賀○德  128. 000-00000000000 0000000 00時47分 10,000 桃園市○○區○○路0段000號 統一仁善 賀○德  129. 000-00000000000 0000000 00時29分 19,000 桃園市○○區○○路000號 大溪區農會崎頂分部 林○楷 陳智弘卯○○林易懦 130. 000-00000000000 0000000 00時20分 10,000 桃園市○○區○○路000號 大溪區農會崎頂分部 林○楷  131. 000-00000000000 0000000 00時31分 20,000 桃園市○○區○○路0段000號 大溪區農會新峰分部 林○楷 陳靜芸 132. 000-00000000000 0000000 00時32分 20,000 桃園市○○區○○路0段000號 大溪區農會新峰分部 林○楷  133. 000-00000000000 0000000 00時33分  4,000 桃園市○○區○○路0段000號 大溪區農會新峰分部 林○楷  134. 000-00000000000 0000000 00時9分  2,000 桃園市○○區○○路0段000號 中國信託 徐鈺汎 申○○子○○ｄ○○ 135. 000-00000000000 0000000 00時28分 14,000 桃園市○○區○○路0段0000號 中華郵政 徐鈺汎  136. 000-00000000000 0000000 00時57分     25 桃園市○○區○○路00號 中國信託 徐鈺汎 玄○○黃○○亥○ 乙○○丑○○ 137. 000-00000000000 0000000 00時34分 20,000 桃園市○○區○○路0段0000號 中華郵政 徐鈺汎 戌○○Ｙ○○Ｅ○○Ｇ○○ 138. 000-00000000000 0000000 00時35分 10,000 桃園市○○區○○路0段0000號 中華郵政 徐鈺汎  139. 000-00000000000 0000000 00時42分 20,000 桃園市○○區○○路0段0000號 台新銀行 徐鈺汎  140. 000-00000000000 0000000 00時43分  2,000 桃園市○○區○○路0段0000號 台新銀行 徐鈺汎  141. 000-00000000000 0000000 00時40分      1 桃園市○○區○○路000號 八德農會 徐鈺汎  142. 000-00000000000 0000000 00時58分 12,000 桃園市○○區○○路000號 八德農會 徐鈺汎  143. 000-00000000000 0000000 00時32分 20,005 桃園市○○區○○路000號 八德農會 徐鈺汎 Ｙ○○Ｋ○○寅○○ 144. 000-00000000000 0000000 00時32分 11,000 桃園市○○區○○路0段0000號 中華郵政 徐鈺汎 Ｋ○○寅○○Ｏ○○ 145. 000-00000000000 0000000 00時43分 30,000 桃園市○○區○○路0段0000號 中華郵政 徐鈺汎 Ｈ○○Ｘ○○ 146. 000-00000000000 0000000 00時23分 12,005 桃園市○○區○○路000號 聯邦銀行 徐鈺汎 未○○Ｊ○○Ｐ○○ 147. 000-00000000000 0000000 00時31分  8,005 桃園市○○區○○路000○000號 新光商銀 徐鈺汎  148. 000-00000000000 0000000 00時38分    700 桃園市○○區○○路0段000號 八德大湳郵局 徐鈺汎  149. 000-00000000000 0000000 00時11分 20,000 桃園市○○區○○街0號 萊爾富八德桃定店 徐鈺汎 Ｕ○ 己○○Ｆ○○ａ○○ｃ○○Ｘ○○Ｍ○○ 150. 000-00000000000 0000000 00時11分  8,000 桃園市○○區○○街0號 萊爾富八德桃定店 徐鈺汎  151. 000-00000000000 0000000 00時17分 20,000 桃園市○○區○○路000號 全家八德大愛店 徐鈺汎  152. 000-00000000000 0000000 00時18分 10,000 桃園市○○區○○路000號 全家八德大愛店 徐鈺汎  153. 000-00000000000 0000000 00時25分 20,000 桃園市○○區○○路0段000號 全家八德介壽店 徐鈺汎  154. 000-00000000000 0000000 00時16分 10,000 桃園市○○區○○路0段000號 全家八德介壽店 徐鈺汎  155. 000-00000000000 0000000 00時32分  3,000 桃園市○○區○○路00號1樓 全家八德大湳店 徐鈺汎  156. 000-00000000000 0000000 00時55分 20,000 桃園市○○區○○路000號 八德農會本部 徐鈺汎  157. 000-00000000000 0000000 00時55分 10,000 桃園市○○區○○路000號 八德農會本部 徐鈺汎  158. 000-00000000000 0000000 0時18分    900 桃園市○○區○○路0段0000號 八德更寮腳郵局 徐鈺汎  159. 000-00000000000 0000000 00時2分 19,000 桃園市○○區○○路0段000號 統一桃德店 徐鈺汎  160. 000-00000000000 0000000 00時10分  1,000 桃園市○○區○○路0段000號 八德麻園郵局 徐鈺汎  161. 000-00000000000 0000000 00時53分 10,000 桃園市○○區○○路000號 全家仁興店 鄭敬憲 Ｒ○○丙○○ 162. 000-00000000000 0000000 00時49分 20,000 桃園市○○區○○路000號 全家新市店 鄭敬憲  163. 000-00000000000 0000000 00時22分 20,000 新北市○○區○○○路000○0號 鶯歌二橋郵局 徐鈺汎 宇○○ 164. 000-00000000000 0000000 00時27分 20,000 新北市○○區○○○路00號 統一二橋店 徐鈺汎  165. 000-00000000000 0000000 00時34分 20,000 新北市○○區○○街000號 統一鶯歌店 徐鈺汎  166. 000-00000000000 0000000 00時36分 20,000 新北市○○區○○路000號 全家鶯歌國慶店 徐鈺汎  167. 000-00000000000 0000000 00時43分 40,000 新北市○○區○○○路00號 鶯歌郵局 徐鈺汎  168. 000-00000000000 0000000 00時53分 40,000 新北市○○區○○○路000○0號 鶯歌二橋郵局 徐鈺汎  169. 000-00000000000 0000000 00時45分 20,000 新北市○○區○○○路000○0號 鶯歌二橋郵局 徐鈺汎 辰○○Ｉ○○ 170. 000-00000000000 0000000 00時33分 20,000 桃園市○○區○○路0段000號 八德區農會瑞豐分部 徐鈺汎  171. 000-00000000000 0000000 00時34分  9,000 桃園市○○區○○路0段000號 八德區農會瑞豐分部 徐鈺汎  172. 000-00000000000 0000000 00時7分     20 桃園市○○區○○路000號 八德區農會宵裡分部 徐鈺汎 黃○○ 173. 000-00000000000 0000000 00時53分 20,000 桃園市○○區○○路000號 八德區農會宵裡分部 徐鈺汎 Ｙ○○ 174. 000-00000000000 0000000 00時54分 10,000 桃園市○○區○○路000號 八德區農會宵裡分部 徐鈺汎  175. 000-00000000000 0000000 00時3分 20,000 桃園市○○區○○路000號 八德區農會宵裡分部 徐鈺汎  176. 000-00000000000 0000000 00時3分 10,000 桃園市○○區○○路000號 八德區農會宵裡分部 徐鈺汎  177. 000-00000000000 0000000 00時15分 20,000 桃園市○○區○○路000號 全家八德建國店 徐鈺汎  178. 000-00000000000 0000000 00時15分 10,000 桃園市○○區○○路000號 全家八德建國店 徐鈺汎  179. 000-00000000000 0000000 00時18分 20,000 桃園市○○區○○路0段000號 大溪南興郵局 徐鈺汎 申○○子○○ｄ○○ 180. 000-00000000000 0000000 00時19分  9,000 桃園市○○區○○路0段000號 大溪南興郵局 徐鈺汎  181. 000-00000000000 0000000 00時28分 20,000 桃園市○○區○○路0段000號 全家大溪仁和店 徐鈺汎  182. 000-00000000000 0000000 00時28分 10,000 桃園市○○區○○路0段000號 全家大溪仁和店 徐鈺汎  183. 000-00000000000 0000000 00時35分    900 桃園市○○區○○路00○00號 大溪僑愛郵局 徐鈺汎  184. 000-00000000000 0000000 00時34分 20,000 桃園市○○區○○路0段000號 大溪農會頂埔分部 徐鈺汎 林宥辰Ｂ○○ｄ○○ 185. 000-00000000000 0000000 00時35分 20,000 桃園市○○區○○路0段000號 大溪農會頂埔分部 徐鈺汎  186. 000-00000000000 0000000 00時53分 11,000 桃園市○○區○○路0段000號 全家大溪頂埔店 徐鈺汎  187. 000-00000000000 0000000 00時5分  9,000 桃園市○○區○○路00○00號 大溪僑愛郵局 徐鈺汎  188. 000-00000000000 0000000 00時4分 20,000 桃園市○○區○○路000號 OK桃園廈門店 徐鈺汎 ｅ○○ 189. 000-00000000000 0000000 00時10分 20,000 桃園市○○區○○○街00○0號 統一泰昌店 徐鈺汎  190. 000-00000000000 0000000 00時11分 20,000 桃園市○○區○○○街00○0號 統一泰昌店 徐鈺汎  191. 000-00000000000 0000000 00時30分 20,000 桃園市○○區○○路000號 全家八德建國店 徐鈺汎  192. 000-00000000000 0000000 00時37分 19,900 桃園市○○區○○○路0號 全家八德豐吉店 徐鈺汎  193. 000-00000000000000 0000000 00時17分 53,000 桃園市○○區○○路00○00號 大溪崎頂郵局 林○楷 Ｌ○○林科鋕Ｎ○○ 194. 000-00000000000000 0000000 00時21分 10,000 桃園市○○區○○路○段00號 全家大溪員林店 林○楷  195. 000-00000000000000 0000000 00時32分 10,003 桃園市○○區○○路○段00號 全家大溪員林店 林○楷